【裁判字號】    97,訴,729
【裁判日期】    970822
【裁判案由】    毒品危害防制條例
【裁判全文】
臺灣基隆地方法院刑事判決               97年度訴字第729號
公  訴  人  臺灣基隆地方法院檢察署檢察官
被      告  乙○○
上列被告因違反毒品危害防制條例案件，經檢察官提起公訴（97
年度毒偵字第947號、97年度毒偵字第984號），被告於準備程序
中就被訴事實為有罪之陳述，本院合議庭裁定由受命法官獨任以
簡式審判程序審理，茲判決如下：
    主  文
乙○○施用第一級毒品，累犯，處有期徒刑拾月。又施用第一級
毒品，累犯，處有期徒刑拾月，扣案之第一級毒品海洛因（淨重
零點壹陸肆零公克，驗餘淨重零點壹伍玖伍公克）沒收銷燬之，
盛裝上開毒品海洛因之包裝袋壹只沒收之。應執行有期徒刑壹年
貳月，扣案之第一級毒品海洛因（淨重零點壹陸肆零公克，驗餘
淨重零點壹伍玖伍公克）沒收銷燬之，盛裝上開毒品海洛因之包
裝袋壹只沒收之。
    事  實
一、觀察勒戒、強制戒治紀錄：
  (一)乙○○前因施用毒品案件，先後2 次經本院裁定送觀察勒戒
    後，均認無繼續施用毒品之傾向，由臺灣基隆地方法院檢察
    署檢察官分別於民國89年7月17日、90年1月15日，以89年度
    毒偵緝字第262 號及89年度毒偵字第2452號、90年度毒偵字
    第133號為不起訴處分確定，並先後於89年7月28 日、90年1
    月18日將乙○○釋放出勒戒處所。
  (二)乙○○復因施用第一級毒品海洛因案件，經本院裁定令入戒
    治處所施以強制戒治，於91年2月8日停止戒治付保護管束，
    並於91年10月17日保護管束期滿而執行完畢。
二、刑案前科紀錄：
  (一)乙○○因上開一、(二)所述之案件，經本院於91年2 月15日以
    90年度訴字第555號判決判處有期徒刑8月確定，於92年7 月
    13日期滿執行完畢。（成立累犯）
  (二)乙○○復因施用第二級毒品安非他命案件，經本院於93 年5
    月7日以93年度易字第74號判決判處有期徒刑4月確定，於94
    年2月12日縮刑期滿執行完畢。（成立累犯）
  (三)乙○○再因施用第一級毒品海洛因及第二級毒品安非他命案
    件，經臺灣高等法院於94年4 月21日以93年度上訴字第3564
    號判決各判處有期徒刑10月、7月，應執行有期徒刑1年2 月
    確定。
  (四)乙○○另因持有第一級毒品案件，經本院於94年7月4日以94
    年度基簡字第428號判決判處有期徒刑3月確定。
  (五)上開(三)、(四)兩案經本院於94年9月27日以94年度聲字第799號
    裁定應執行有期徒刑1年5月確定。
  (六)乙○○又因同時施用第一級毒品海洛因及第二級毒品安非他
    命案件，經本院於94年8月19日以94年度訴字第512號判決判
    處有期徒刑1年確定。
  (七)上開(五)、(六)案件接續執行，於96年6 月15日縮刑假釋出監付
    保護管束，嗣經撤銷假釋，應執行殘刑3 月又23日，惟上述
    案件嗣經本院於96年11月6 日以96年度聲減字第1724號裁定
    減刑及定應執行有期徒刑7月、7月，經臺灣基隆地方法院檢
    察署於96年11月15日以96年執減更字第1966號以減刑後勿庸
    執行結案而執行完畢。（成立累犯）
  (八)乙○○又因分別施用第一級毒品二次，經本院於96年12月31
    日以96年度訴字第1003號判決判處有期徒刑8月、8月，應執
    行有期徒刑1年，經提起上訴，由臺灣高等法院以97 年度上
    訴字第1120號審理後撤回上訴，是本院96年度訴字第1003號
    判決於97年3月20日確定。
  (九)乙○○又因施用第一級毒品二次，經本院於97年2 月14日以
    97年度訴字第130 號判決判處有期徒刑10月、10月，應執行
    有期徒刑1年2月，經提起上訴，臺灣高等法院於97年5 月12
    日以97年度上訴字第1514號判決駁回上訴確定。
  (十)乙○○現於臺灣基隆監獄接續執行上開(八)、(九)兩案中。
三、本案犯罪事實：
  (一)乙○○於97年2 月13日早上，基於施用第一級毒品海洛因之
    犯意，在其基隆市○○區○○路48巷47號之住處內，以針筒
    注射血管之方式，施用第一級毒品海洛因1 次。嗣於同日19
    時許，在基隆市○○區○○路42巷處，因其係毒品列管調驗
    人口，為警通知採尿送驗，同日19時20分左右，警方經其同
    意採集尿液送驗，結果呈施用第一級毒品海洛因代謝後之嗎
    啡陽性反應。
  (二)乙○○復於97年3 月10日上午，基於施用第一級毒品海洛因
    之犯意，在其基隆市○○區○○路48巷47號之住處內，以針
    筒注射血管之方式，施用第一級毒品海洛因1 次。嗣於同日
    21時15分左右，在基隆市○○○路67巷口前，因行跡可疑，
    為警盤查查獲，當場並扣得其所有丟置於地上之毒品海洛因
    1包（淨重0.1640公克，驗餘淨重0.1595 公克，另有盛裝上
    開毒品海洛因之包裝袋1 只），同日21時45分左右，警方經
    其同意採集尿液送驗，結果呈施用第一級毒品海洛因代謝後
    之嗎啡陽性反應。
四、案件來源：
    案經基隆市警察局第一分局報告臺灣基隆地方法院檢察署檢
    察官偵查終結提起公訴。
    理  由
壹、程序事項：
    查本件被告乙○○所犯為毒品危害防制條例第10 條第1項之
    施用第一級毒品罪，非死刑、無期徒刑、最輕本刑為3 年以
    上有期徒刑之罪，或高等法院管轄第一審之案件，被告於本
    院準備程序中，就被訴事實為有罪之陳述，經告以簡式審判
    程序之旨，並聽取檢察官、被告之意見後，本院合議庭業已
    依刑事訴訟法第273 條之1第1項之規定，裁定由受命法官獨
    任進行簡式審判程序，是本件之證據調查，依刑事訴訟法第
    273條之2規定，不受同法第159條第1項、第161條之2、第16
    1條之3、第163條之1及第164條至第170條規定之限制，合先
    敘明。
貳、實體事項：
一、上開事實，迭據被告於本院準備程序中及審理中自白不諱，
    並有列管毒品人口尿液檢體採集送驗紀錄表1 份、基隆市警
    察局第一分局偵辦毒品案件尿液檢體對照表1 份、台灣尖端
    先進生技醫藥股份有限公司出具之濫用藥物檢驗報告1 份、
    台灣檢驗科技股份有限公司出具之濫用藥物檢驗報告1 份、
    交通部民用航空局航空醫務中心毒品鑑定書1 份及扣案毒品
    之照片2張附卷可稽，並有毒品海洛因1包（淨重0.1640公克
    ，驗餘淨重0.1595公克，另有盛裝上開毒品海洛因之包裝袋
    1 只）扣案可資佐證，足認被告之自白與事實相符，可以採
    信。本案事證明確，被告犯行洵堪認定，應予論罪科刑。
二、核被告所為，均係犯毒品危害防制條例第10條第1 項之施用
    第一級毒品罪。被告各次持有第一級毒品海洛因之低度行為
    ，應為其施用第一級毒品之高度行為所吸收，均不另論罪。
    又被告2 次施用毒品之行為，均係為滿足各該次之毒癮，於
    滿足毒癮後，該次行為即已完成，是2 次均為各自獨立之行
    為，各具獨立性，其前後次施用毒品行為間，自無密切不可
    分之關係，各自獨立構成一個施用毒品罪責，應予分論併罰
    。又被告前曾受如事實欄所載有期徒刑之執行，此有臺灣高
    等法院被告前案紀錄表附卷可考，其於有期徒刑執行完畢後
    5 年以內，故意再犯本件最重本刑為有期徒刑以上之刑之罪
    ，為累犯，應分別加重其刑。爰審酌被告犯罪之動機、吸食
    頻率、曾有施用毒品之前科仍不知戒除，惟犯罪後坦承犯行
    ，且所犯之施用毒品犯行乃戕害自己身心健康，並未危及他
    人等一切情狀，分別量處如主文所示之刑，並定其應執行刑
    ，以示懲儆。
三、扣案之第一級毒品海洛因（淨重0.1640公克，驗餘淨重0.15
    95公克），應依毒品危害防制條例第18 條第1項前段之規定
    ，宣告沒收銷燬之。扣案盛裝上開海洛因之包裝袋1 只，係
    被告所有供攜帶上開毒品之工具，應依刑法第38條第1項第2
    款之規定，諭知沒收之。
據上論斷，應依刑事訴訟法第273條之1第1項、第299條第1 項前
段，毒品危害防制條例第10條第1項、第18條第1項前段，刑法第
11條、第38條第1項第2款、第47條第1項、第51條第5款，判決如
主文。
本案經檢察官甲○○到庭執行職務。
中    華    民    國    97    年    8     月    22    日
                  刑事第一庭法  官  王福康
以上正本證明與原本無異。
如不服本判決應於收受本判決後10日內向本院提出上訴書狀，其
未敘述上訴理由者，並得於提起上訴後10日內向本院補提理由書
狀（均須按他造當事人之人數附繕本）「切勿逕送上級法院」。
中    華    民    國    97    年    8     月    22    日
                            書記官  彭淑芳
【附錄論罪法條】
毒品危害防制條例第10條第1項：
施用第一級毒品者，處六月以上五年以下有期徒刑。


司法院資訊處製作；財團法人民間司法改革基金會備份。
